# 未同等比例财务资助情况下，超额亏损的处理问题

提问人：desolatewind0 时间：2022-03-10 17:23:43
请教陈版主，B公司注册资本金为 1000 万元， A 公司（母公司）持有 B 公司 51%股权。A 公司向 B 公司先后提供 10,000万元用于资助B 公司生产经营。B 公司小股东未提供资金支持。 2020年B 公司已停业经营， 2020 年末B公司因生产经营不善累计已亏损12,000万元，因B公司的小股东未提供财务资助已将其股权已质押给A公司。 2020 年A公司（母公司）合并层已将B公司的超额经营亏损额按股比分别计入归母净利润和少数股东损益。
根据上海证券交易所《会计监管动态 2021 年第 5 期之（二）企业合并系列：母公司向非全资子公司提供财务资助后，由于子公司经营不善，导致财务资助款不能收回，对相应亏损进行会计处理》意见，综合考虑B公司的小股东已无偿债能力， 2021 年A公司（母公司）合并层将原来由小股东承担的超额亏损中划分出小股东应承担而实际无能力承担A公司财务资助的债权损失部分4900 万元，转由A公司（母公司）承担，请问A 公司（母公司）合并层面，其承担B公司小股东的债权损失部分，计入归母净利润还是作为对小股东权益性资本的让渡而减记资本公积？

回答人：chenyiwei
这种情况实际上是母公司为少数股东额外承担了损失，理论上应属于母公司向少数股东的利益让渡，调整资本公积处理。